最  高  行  政  法  院  裁  定
                                     100年度裁字第1676號
上  訴  人  勝旭興業股份有限公司
代  表  人  蔡榮蔚
被 上訴 人  財政部臺灣省北區國稅局
代  表  人  吳自心
                          送達代收人 梁忠森
上列當事人間營利事業所得稅事件，上訴人對於中華民國100年3
月31日臺北高等行政法院99年度簡字第577號判決，提起上訴，
本院裁定如下：
    主  文
上訴駁回。
上訴審訴訟費用由上訴人負擔。
    理  由
一、按對於適用簡易程序之裁判提起上訴，須經本院許可。前項
    許可，以訴訟事件所涉及之法律見解具有原則性者為限，行
    政訴訟法第235條定有明文。所謂法律見解具有原則性，係
    指該訴訟事件所涉及之法律問題意義重大，而有加以闡釋之
    必要而言。例如對於行政命令或法規是否牴觸法律而為之判
    斷，或就同類事件所表示之法律見解與其他高等行政法院或
    本院之見解相互牴觸，有由本院統一法律上意見或確認其意
    見之必要情形。
二、本件上訴人對於臺北高等行政法院適用簡易程序所為之判決
    ，提起上訴，係以：帳列貨品係90年度向尚德實業股份有限
    公司（下稱尚德公司）及誼城興業股份有限公司（下稱誼城
    公司）等公司購進，均有金流、物流可稽。火災發生後，新
    北市政府消防局亦曾派員至現場作火場鑑定，並載明於臺北
    高等行政法院向臺灣板橋地方法院檢察署調借之偵查卷中，
    該卷證亦有堆高機等受焚毀之現場照片。另被上訴人履勘時
    ，亦提供載明「上訴人堆高機及零件」、「上訴人IC」、「
    上訴人帳簿」之現場配置圖供核。原判決卻捨棄該項對上訴
    人有利之證據，逕為裁判，其判決顯有不依法律之違法。又
    被上訴人既已承認火災損失確有其事，若火警發生原因非屬
    人為縱火，則准予報備查。至於上訴人有無人為縱火之行為
    ，業經臺灣板橋地方法院檢察署93年度偵字第7961號予以不
    起訴處分在案。然原審法院逕認被上訴人之勘驗報告及函覆
    為其內部行政流程之簽稿文件，原判決顯有判決不適用法律
    之違誤等語，為其論據。惟核其所陳上述理由，無非係就原
    審已詳為論駁不採見解續予爭執，指摘原判決違法，核屬法
    律見解歧異問題，或係就原判決事實認定與證據取捨之職權
    行使指摘其違誤，均無所涉及之法律見解具有原則性之情事
    。上訴人提起上訴，依首開規定及說明，不應許可，其上訴
    難謂合法，應予駁回。
三、據上論結，本件上訴為不合法。依行政訴訟法第249條第1項
    前段、第104條、民事訴訟法第95條、第78條，裁定如主文
    。
中    華    民    國    100   年    7     月    14    日
                    最高行政法院第四庭
                        審判長法官  吳  明  鴻
                              法官  林  茂  權
                              法官  侯  東  昇
                              法官  黃  秋  鴻
                              法官  陳  國  成

以  上  正  本  證  明  與  原  本  無  異
中    華    民    國    100   年    7     月    15    日
                              書記官  彭  秀  玲